臺灣高等法院民事裁定　　　　　　　　　96年度抗字第1500號
抗　告　人　甲○○
抗告人因與相對人桃園市公所間拆屋還地事件聲請訴訟救助，對
於中華民國96年8月7日臺灣桃園地方法院96年度救字第41號所為
裁定提起抗告，本院裁定如下：
    主      文
抗告駁回。
抗告費用由抗告人負擔。
    理      由
一、本件抗告人於原法院聲請意旨略以：抗告人因與相對人間拆
    屋還地事件，不服原法院95年度訴字第285號判決提起上訴
    ，上訴費用為新台幣 (下同)9萬1,639元，抗告人已繳納1萬
    9,320元，尚餘7萬2,319元未繳；抗告人雖每月領取薪資4萬
    餘元，惟負擔家中生活開銷暨養育子女後所剩無幾，目前實
    無資力再支出上開訴訟費用，且抗告人亦非毫無勝訴之望，
    為此請求准予訴訟救助等語。
二、按當事人無資力支出訴訟費用者，依民事訴訟法第107條規
    定，法院應依聲請准予救助。而所謂無資力，係指窘於生活
    ，且缺乏經濟上之信用（最高法院18年抗字第260號、43年
    台抗字第152號判例意旨參照）。申言之，若非無籌措款項
    以支出訴訟費用之信用技能，即難謂為無資力支出訴訟費用
    。次按此項請求救助之事由，依同法第109條第2項、第284
    條之規定，得用可使法院信其主張為真正之一切證據，但依
    證據之性質，不能即時調查者，不在此限。而法院調查聲請
    人是否無資力支出訴訟費用，專就聲請人提出之證據為之，
    如聲請人並未提出證據，或依其提出之證據，未能信其無資
    力支出訴訟費用之主張為真實，即應將其聲請駁回，並無調
    查之必要（最高法院26年滬抗字第34號判例意旨參照）。
三、查抗告人於本院雖提出財產稅總歸戶財產查詢清單及信用卡
    帳款清償證明為證，主張其目前僅靠每月薪資負擔家計，並
    無其他任何財產，且有子女就讀私立大學，尚需清償信用卡
    帳款，生活已然窘困云云。惟抗告人既自承目前仍有薪資所
    得每月4萬餘元，並於上訴時委任陳智義律師為訴訟代理人
    (見外放之抗告人委任狀)，則其主張負擔生活開銷後，已無
    資力再支出訴訟費用，即難令人置信；且依抗告人所提台新
    銀行信用卡代償證明 (見本院卷第11頁) 所載，抗告人與銀
    行間仍有信用往來，並有清償卡帳能力，顯見其並非毫無經
    濟信用可言。是本件抗告人所提財產稅總歸戶財產查詢清單
    ，固可認其並無其他財產，惟其既仍有薪資所得，並得委任
    律師為訴訟代理人，且有債信能力，自難認已窘於生活，而
    無支出訴訟費用之能力，抗告人上開主張，顯非可採。從而
    ，抗告意旨指摘原裁定不當，求予廢棄，為無理由，應予駁
    回。
四、據上論結，本件抗告為無理由，爰裁定如主文。
中　　華　　民　　國　　96　　年　　10　　月　　1 　　日
                  民事第十庭
                        審判長法　官  黃豐澤
　　　　　　　  　　　　　　　法　官  蕭艿菁
　　　　　　　　  　　　　　　法　官  吳光釗
正本係照原本作成。
本裁定除以適用法規顯有錯誤為理由，並經本院許可外，不得再
抗告。如提起再抗告，應於收受送達後10日內委任律師為代理人
向本院提出再抗告狀。並繳納再抗告費新台幣１千元。
中　　華　　民　　國　　96　　年　　10　　月　　1 　　日
　　　　　　　　　　　　　　　書記官  林麗觀
